臺灣高等法院臺南分院刑事裁定
110年度毒抗字第92號
抗  告  人
即  被  告  甲○○


上列抗告人因聲請觀察勒戒案件，不服臺灣臺南地方法院中華民
國109年12月31日109年度毒聲字第335號裁定，提起抗告，本院
裁定如下：
    主  文
抗告駁回。
    理  由
一、抗告意旨略以：抗告人即被告(以下稱抗告人)甲○○前於民國
    106年12月27日施用第二級毒品甲基安非他命1次，經檢察官
    聲請簡易判決處刑，臺灣臺南地方法院判處有期徒刑3月確
    定。本件抗告人係於109年7月21日中午12時許，在臺南市○○
    區○○○汽車旅館內施用第二級毒品甲基安非他命，距上次施
    用時間106年12月27日，並未逾3年，顯無毒品危害防制條第
    20條第1項、第3項規定入勒戒處所觀察、勒戒之適用，而應
    適用同條例第23條第2項規定依法追訴，原裁定顯有不當，
    故提出抗告等語。
二、原裁定意旨略謂：抗告人於109年7月21日中午12時許，在臺
    南市○○區○○路000巷00號「溫莎堡汽車旅館」內，非法施用
    甲基安非他命1次之事實，業據抗告人於警詢中坦承不諱，
    且有臺南市政府警察局刑事警察大隊搜索扣押筆錄、扣押物
    品目錄表、高雄市立凱旋醫院濫用藥物成品檢驗鑑定書附卷
    可稽，並有甲基安非他命10包、玻璃球2支、吸食器1組等物
    扣案可佐。又經採集其尿液送往臺南市政府衛生局以免疫學
    分析法(EIA)初步篩檢及以液相層析串聯質譜分析法(LC/MS/
    MS)確認鑑定結果，確呈安非他命、甲基安非他命陽性反應
    乙節，有該局出具之檢驗結果報告、臺南市政府警察局刑事
    警察大隊尿液採驗同意書、採集尿液姓名對照表在卷足憑，
    抗告人施用第二級毒品之犯行洵堪認定。抗告人前因施用毒
    品案件，經原審法院以104年度毒聲字第260號裁定送觀察、
    勒戒後，因認無繼續施用毒品之傾向，於104年12月2日釋放
    出所，並經臺灣臺南地方檢察署檢察官以104年度營毒偵字
    第103、250號為不起訴處分確定等情，有臺灣高等法院被告
    前案紀錄表在卷可查。抗告人於上開觀察、勒戒處分執行釋
    放出所後，3年後再犯本件毒品危害防制條例第10條之罪，
    自應依前揭規定，令入勒戒處所觀察、勒戒，故依毒品危害
    防制條例第20條第1項、第3項，裁定抗告人應送勒戒處所觀
    察、勒戒。
三、按犯毒品危害防制條例第10條之罪者，檢察官應聲請法院裁
    定，或少年法院（地方法院少年法庭）應先裁定，令被告或
    少年入勒戒處所觀察、勒戒，其期間不得逾2月；又依前項
    規定為觀察、勒戒或強制戒治執行完畢釋放後，3年後再犯
    第10條之罪者，適用前2項之規定，毒品危害防制條例第20
    條第1項、第3項分別定有明文。又本條例於108年12月17日
    修正之條文施行前（修正條文經總統於109年1月15日以華總
    一義字第10900004091號令修正公布，並自公布後6個月施行
    ）犯第10條之罪案件，於修正施行後，偵查中之案件，由檢
    察官依修正後規定處理，同條例第35條之1第1款亦有明文。
    再按109年1月15日修正公布、同年7月15日施行之毒品危害
    防制條例第20條第3項規定，犯第10條之罪於觀察、勒戒或
    強制戒治執行完畢釋放後，3年後再犯第10條之罪者，適用
    本條前2項之規定，上開所謂「3年後再犯」，只要本次再犯
    （不論修正施行前、後）距最近1次觀察、勒戒或強制戒治
    執行完畢釋放，已逾3年者，即該當之，不因其間有無犯第1
    0條之罪經起訴、判刑或執行而受影響（最高法院109年台上
    大字第3826號刑事裁定參照）。　　
四、經查，抗告人於上開時、地，施用第二級毒品甲基安非他命
    ，為警於109年7月21日下午4時40分許，持臺灣臺南地方察
    署檢察官核發拘票，在臺南市○○區○○里○○00○0號拘獲，經其
    同意採其尿液送驗，結果呈安非他命、甲基安非他命陽性反
    應一節，業據抗告人於警詢時自白有上開施用甲基安非他命
    之事實不諱(見警卷第7頁)，並有尿液採驗同意書、採集尿
    液姓名對照表、臺南市政府警察局刑事警察大隊查獲施用(
    持有)毒品案件經過情形紀錄表、臺南市政府衛生局檢驗結
    果報告等附卷可參(見警卷第55至61頁)，是抗告人確有上開
    施用第二級毒品行為，堪以認定。又抗告人前因施用毒品案
    件，最近1次觀察勒戒，係經原審法院以104年度毒聲字第26
    0號裁定送觀察勒戒後，認無繼續施用之傾向，於104年12月
    2日執行完畢釋放出所，並經臺灣臺南地方檢察署檢察官以1
    04年度營毒偵字第103、250號為不起訴處分，此外別無其他
    觀察勒戒及強制戒治之紀錄，有臺灣高等法院被告前案紀錄
    表可參。從而，參照上開說明，原審以抗告人有上揭施用毒
    品行為，裁定送勒戒處所觀察、勒戒，其認事用法，並無不
    合。抗告人雖以前詞請求撤銷原審裁定，惟依前揭說明，施
    用毒品犯行是否須觀察、勒戒，無論依毒品危害防制條例第
    20條第3項或同法第23條第2項規定，均係視行為人本次施用
    毒品行為距前次觀察、勒戒或強制戒治時間是否已逾3年，
    而非行為人本次施用毒品犯行之時間距離前次施用毒品犯行
    是否逾3年，抗告人對上開法律規定顯有誤解，其抗告顯無
    理由。
五、綜上所述，原審法院依臺灣臺南地方檢察署檢察官之聲請，
    裁定應將抗告人送勒戒處所施以觀察、勒戒，經核於法尚無
    不合。抗告意旨，請求撤銷原裁定，為無理由，應予駁回。
六、依刑事訴訟法第412條，裁定如主文。
中　　華　　民　　國　　110 　年　　2 　　月　　8 　　日
                  刑事第六庭    審判長法　官  張瑛宗
                                      法　官  林逸梅
                                      法　官  李秋瑩
以上正本證明與原本無異。
不得再抗告。
　　　　　　　　　　　　　　　　　　　書記官  劉紀君　　
中　　華　　民　　國　　110 　年　　2 　　月　　8 　　日